# IFRS 16 下对于 2022 年 6 月 30 日之后的租金豁免

提问人：wx_61bc0f585e85 时间：2023-01-03 22:08:
陈版主，想请教一下，A公司在 2022 年获得了lessor2022年4-9月 6 个月的租金豁免，其他租赁条件不变；由于The 2021 Amendment有效期明确写截止到 2022 年 6 月 30 日，这种情况下公司还能适用简单法确认7-9月的租金豁免吗？还是分为4-6月简单法，7-9月租金豁免作为lease modification？简单法指的是直接将豁免的租金抵减PL科目。还请陈版主不宁赐教，感谢！

回答人：chenyiwei
在IFRS下，由于该项租金减免并非仅针对 2022 年 6 月 30 日之前的期间，故不适用于IFRS下的租金减让特别规定，应整体按标准的租赁变更规定进行处理，不能简化处理。也不应“分为4-6 月简单法，7-9月租金豁免作为lease modification”。